臺灣高雄地方法院刑事判決　　　　　　 94年度簡上字第270號
上　訴　人　丙○○　男　41歲（民國53年2月13日生）
上列上訴人因竊盜案件，不服本院高雄簡易庭94年度簡字第1286
號中華民國94年3 月11日刑事簡易判決（聲請簡易判決處刑案號
：臺灣高雄地方法院檢察署94年度偵字第4074號），提起上訴暨
經檢察官聲請併案審理（94年度偵字第7500號），本院管轄之第
二審合議庭判決如下：
      主  文
原判決撤銷。
丙○○連續竊盜，累犯，處有期徒刑肆月，如易科罰金，以佰
元折算壹日。
    事  實
一、丙○○前於民國92年間，因妨害兵役案件，經本院以92年度
    簡字第5309號判處有期徒刑2 月確定，並於93年3 月5 日執
    行完畢。竟仍不知警惕，基於意圖為自己不法所有之概括犯
    意，連續為下列行為：(1)洪信酉於93年10月中旬某日，在高
    雄縣大寮鄉內坑村158 之80號前空地上，見丁○○所有之車
    牌號碼XVE-527 號重型機車停放於該處（緣丁○○所有上開
    機車，於93年2 月13日，在高雄市榮民總醫院前，遭不詳之
    人竊取），竟以不詳之方式，徒手竊取該部機車，得手後將
    之整修後，供己騎用。嗣於94年2 月4 日下午3 時30分許，
    丙○○正持開口板手及三叉式六角板手各1 支，在高雄市○○區○○街16-6號旁停車場空地內，拆卸該機車車牌時，為
    巡邏之員警查獲，始發覺丙○○業將該機車之引擎號碼磨損
    並委由不知情之機車行更換車頭鎖，並扣得機車鑰匙1 支及
    開口板手及三叉式六角板手各1 支。(2)丙○○於94年3 月29
    日上午10時54分許，在高雄市前鎮區瑞北143 號前之瑞豐國
    民小學圍牆旁，見吳子勤所有未懸掛車牌之藍色克萊斯勒廠
    牌自小客車1 台（原懸掛車牌號碼WQ-1886 號）停放於該處
    ，竟委由不知情之「信興拖吊公司」作業員李文宗駕駛拖吊
    車至上開地點，著手準備以拖吊車將上開自小客車拖吊離去
    之方式竊取時，為吳子勤之父親甲○○發覺，並報警查獲，
    致未得逞。
二、案經高雄縣政府警察局鳳山分局報告臺灣高雄地方法院檢察
    署檢察官聲請以簡易判決處刑及經高雄市政府警察局前鎮分
    局報告該署聲請本院併案審理。
    理  由
一、訊據上訴人即被告丙○○固不否認其於上開時、地，分別徒
    手取回前揭車牌號碼XVE-527 號重型機車，供己騎用及委由
    李文宗欲將該部藍色克萊斯勤自小客拖吊離去之事實，惟矢
    口否認有何竊盜犯行，辯稱：我見該部機車已破舊不堪，以
    為是他人棄置不用之無主物，始將該部機車遷移至他處送修
    後，供己騎用，應僅成立侵占遺失物罪，我沒有竊盜之犯意
    ，另我見上開藍色克萊斯勒自小客車並未懸掛車牌，問過附
    近的鄰長後，得知該部自小客車已停放很久，所以才叫拖車
    業者想要拖去棄置場領取獎金，我也沒有竊盜的犯意云云。
    經查：
(一)、被告於93年10月中旬某日，在高雄縣大寮鄉內坑村158 之80
    號前空地上，將告訴人丁○○所有之車牌號碼XVE-527 號重
    型機車取回之事實，業據被告於警詢、偵查中及本院審理時
    所自承；另告訴人丁○○所有之上開重型機車，於930 年20
    月13日，在高雄市榮民總醫院旁失竊等情，亦據證人即告訴
    人丁○○於本院證述明確，復有贓物認領保管單1 紙在卷可
    稽，已足認被告確有竊取告訴人丁○○所有之上開機車之事
    實。被告雖以前詞置辯，惟證人丁○○於本院證稱：「（問
    牌照有無報廢？）沒有報廢，因為想說修理後還可用」等語
    ，再衡以吾人之一般生活經驗，倘該機車係遭人丟棄而為無
    價值之物，應屬已無法修復騎用，惟被告卻得以將之整修後
    ，供己騎用，顯見被告所辯該車係遭人棄置云云，不足採信
    ；參以被告於警詢中供稱：「我本人用砂輪機將該車引擎磨
    損至無法變認引擎號碼」等語，及於94年2 月5 日在偵查中
    亦供稱：「因為怕車主發現，所以我想把車牌拆下」等語，
    益足證被告確明知上開機車為某人失竊之物，而非無主物，
    否則被告無需大費周章，將該機車引擎號碼磨損並拆卸車牌
    ，以防車主查覺，綜上，被告辯稱誤以為該機車為無主物而
    係犯侵占遺失物罪云云，不足採信。
(二)、被告於警詢中供稱：我叫拖吊業者將停放於停車格內之自小
    客車拖吊走等語，核與證人甲○○於警詢中證稱：「我發現
    有二人竊取該車，用一般在高速公路拖吊故障車的車輛…我
    看見該二員準備把該克萊斯勒自小客車拖離時，我上前詢問
    為何拖吊該車，其中一名竊嫌（丙○○）回答說他們是拖吊
    場的人員，我要他們出示證件，竊嫌（丙○○）他立即叫該
    拖吊車離開」等語，大致相符，參以上開自小客車停放於路
    邊停車格內，其上罩有汽車專用之帆布套，未經張貼環保局
    之報廢車輛公告等情，業據被告於本院所自承，核與證人乙○○於本院證述有關其目賭該車時之情狀相符，另該車除左
    前輪消氣外，其餘並無經擦撞擠壓後之變形或凹陷毀損痕跡
    ，復有該車照片2 幀附於警卷可資佐證，均堪認定，依被告
    拖吊時該自小客車之客觀外在情狀以觀，應認係有人刻意維
    護，以免汽車遭日曬雨淋，顯與業經拋棄所有權之棄置報廢
    車輛迥異，足認被告辯稱誤以為該車為無主物云云，顯不可
    採，其確有委由不知情之拖吊業者，著手竊取自小客車甚明
    。至被告雖以前詞置辯：然證人甲○○於警詢中證稱：「該
    車我兒子用布把車子全部蓋起來，準備整修中」等語，顯見
    該車並非無主物；再證人李文宗於警詢中證稱：「他（被告
    ）向我們說要將（克萊斯勒藍色汽車）拖吊至高雄縣仁武鄉
    」等語，亦核與被告辯稱要將該車拖至廢棄場領取獎金之情
    節不符，難以令人置信。
(三)、綜上所述，本案事證明確，被告竊盜犯行，應堪認定。
二、核被告所為，係犯刑法第320 條第1 項之竊盜既遂罪及同條
    第1 項、第3 項之竊盜未遂罪。被告所犯上開二次竊盜犯行
    ，時間緊接，方法相同，雖有既遂、未遂之區別，惟其竊盜
    之基本社會事實同一，所犯又係構成要件相同之罪名，顯係
    基於概括犯意反覆為之，為連續犯，依刑法第56條規定，以
    情節較重之竊盜既遂罪論，並依法加重其刑。被告竊取自小
    客車部分之犯罪事實，雖未據公訴人聲請以簡易判決處刑，
    惟該部分既經檢察官聲請併案審理，而與前開經本院論罪科
    刑部分，有裁判上一罪之連續犯關係，本院自得併予審理。
    被告前於92年間，因妨害兵役案件，經本院以92年度簡字第
    5309號判處有期徒刑2 月確定，並於93年3 月5 日執行完畢
    ，有臺灣高等法院被告全國前案紀錄表1 份在卷可憑，其於
    受有期徒刑執行完畢後，5 年以內再犯有期徒刑以上之本罪
    ，為累犯，依刑法第47條規定，加重其刑，並依法遞加之。
三、原審以被告罪證明確，因予論罪科刑，固非無見。惟原審未
    及就被告涉犯竊盜吳子勤所有之自小客車部分併予審理，容
    有未洽，上訴人即被告以前開辯詞為由提起上訴，雖無理由
    ，惟原判決既有上開可議之處，自應由本院將原判決撤銷予
    以改判。
四、爰審酌被告任意竊取他人財物，非僅侵害他人財產權，亦嚴
    重影響社會良善治安，惟念其所竊取之財物價值不高，犯後
    已與告訴人丁○○、甲○○達成民事和解，業據告訴人丁○○於本院指訴明確，復有甲○○出具之合（和）解書1 份在
    卷可參，且被告犯後已將所竊得之財物返還予告訴人等，所
    生危害非鉅等一切情狀，爰量處如主文所示之刑，並諭知易
    科罰金之折算標準，以示懲儆。
五、至扣案之機車鑰匙、開口板手、三叉式六角板手各1 支，雖
    係被告所有，惟係被告竊取機車後，在查獲地，用以拆卸車
    牌之工具，非供被告涉犯竊盜罪所用之物，本院爰不併為沒
    收之諭知，附此敘明。
六、按被告以外之人（包括證人、鑑定人、告訴人、被害人及共
    同被告等）於審判外之陳述雖不符刑事訴訟法第159 條之1
    至之4 等4 條之規定，而經當事人於審判程序同意作為證據
    ，法院審酌該言詞陳述或書面陳述作成時之情況，認為適當
    者，亦得為證據；又當事人、代理人或辯護人於法院調查證
    據時，知有刑事訴訟法第159 條第1 項不得為證據之情形，
    而未於言詞辯論終結前聲明異議者，視為有前項之同意，同
    法第159 條之5 定有明文。查，本院認定被告犯罪事實所憑
    之上開證據，經本院審理時予以提示並告以要旨，且各經檢
    察官、辯護人及被告表示意見，當事人均已知悉上述文書、
    證詞之傳聞性質，而均未於言詞辯論終結前對該等文書、證
    詞之證據能力表示異議，依上開規定，已擬制同意上開證據
    均有證據能力；本院復審酌上開文書、證詞作成時，較無人
    情施壓或干擾之情形，認以之作為本案之證據亦屬適當，是
    上開文書、證詞均具有證據能力，亦附此敘明。
據上論斷，應依刑事訴訟法第455 條之1 第3 項、第369 條第1
項前段、第364 條、第299 條第1 項前段，刑法第56條、第320
1 項、第47條、第41條第1 項前段，罰金罰鍰提高標準條例第1
條前段、第2 條，判決如主文。
本案經檢察官戊○○到庭執行職務。
中　　華　　民　　國　　94　　年　　7 　　月　　26　　日
                  刑事第二庭    審判長法　官  張意聰
                                      法　官  李育信
                                      法  官  曾鴻文
以上正本證明與原本無異。
不得上訴。
中　　華　　民　　國　　94　　年　　7 　　月　　26　　日
　　　　　　　　　　　　　　　　　　　書記官  王高山
附記論罪法條全文：
中華民國刑法第320條
(普通竊盜罪、竊佔罪)
意圖為自己或第三人不法之所有，而竊取他人之動產者，為竊盜
罪，處5 年以下有期徒刑、拘役或500 元以下罰金。
意圖為自己或第三人不法之利益，而竊佔他人之不動產者，依前
項之規定處斷。
前二項之未遂犯罰之。
